ACORDAO-COMPLETO-2447176

ACÓRDÃO DE RELAÇÃO

ACÓRDÃO DE RELAÇÃO 2100/2021 ATA 3/2021 - SEGUNDA CÂMARA

Acórdão 2100/2021-TCU-Segunda Câmara
	Os Ministros do Tribunal de Contas da União ACORDAM, por unanimidade, com fundamento nos arts. 1º, inciso V, e 39, inciso I, da Lei 8.443/1992, c/c os arts. 1º, inciso VIII, 143, inciso II, 259, inciso I, e 260, § 5º, do Regimento Interno/TCU e no art. 7º, inciso II, da Resolução/TCU 206/2007, em considerar prejudicada a apreciação do mérito dos atos de admissão de pessoal a seguir relacionados, por perda de objeto, tendo em vista o exaurimento dos seus efeitos financeiros antes do respectivo processamento por esta Corte, em razão do falecimento dos interessados ou do desligamento do cargo a que se refere o ato, de acordo com os pareceres emitidos nos autos:
1. Processo TC-Processo 046.173/2020-0 (ATOS DE ADMISSÃO) 
	1.1. Interessados: Adriana Stefanini Freitas Goncales (XXX.508.848-XX) ; Afonso Rodrigues Costa (XXX.328.378-XX) ; Alan Ricardo Almeida Alves (XXX.928.292-XX) ; Alessandra Mazzoli da Silva (XXX.889.891-XX) ; Arildo Vasconcelos Marinho (XXX.905.822-XX) ; Beatriz Rodrigues dos Santos (XXX.001.868-XX) ; Carlos Dias de Medeiros (XXX.695.898-XX) ; Denise Christina Mazer Belezini (XXX.240.578-XX) ; Fernanda Frietto de Borba (XXX.665.760-XX) ; Fernando Andrade de Oliveira Junior (XXX.496.992-XX) ; Giovani Alves de Souza (XXX.474.080-XX) ; Luis Carlos Fernandes (XXX.557.315-XX) ; Marcelo Henrique Dornas Flores (XXX.323.086-XX) ; Marcus Webel Hessel Faria (XXX.306.508-XX) ; Miguel Arcangelo Ioris Neto (XXX.008.449-XX) ; Milton Foratto (XXX.726.328-XX) ; Roberto Carlos Gusson (XXX.351.708-XX) ; Simone Maria Schnorr e Silva (XXX.975.809-XX) ; Virginia Valeria Thomaz Almeida de Oliveira Neves (XXX.341.077-XX) ; Waldemar Otto Wittwer (XXX.870.369-XX) .
	1.2. Órgão/Entidade: Banco do Brasil S/A.
	1.3. Relator: Ministro-Substituto Marcos Bemquerer Costa.
	1.4. Representante do Ministério Público: Procurador Sergio Ricardo Costa Caribé.
	1.5. Unidade Técnica: Secretaria de Fiscalização de Pessoal (Sefip) .
	1.6. Representação legal: não há.
	1.7. Determinações/Recomendações/Orientações: não há.

Segunda Câmara

Banco do Brasil S/A.

Adriana Stefanini Freitas Goncales (XXX.508.848-XX); Afonso Rodrigues Costa (XXX.328.378-XX); Alan Ricardo Almeida Alves (XXX.928.292-XX); Alessandra Mazzoli da Silva (XXX.889.891-XX); Arildo Vasconcelos Marinho (XXX.905.822-XX); Beatriz Rodrigues dos Santos (XXX.001.868-XX); Carlos Dias de Medeiros (XXX.695.898-XX); Denise Christina Mazer Belezini (XXX.240.578-XX); Fernanda Frietto de Borba (XXX.665.760-XX); Fernando Andrade de Oliveira Junior (XXX.496.992-XX); Giovani Alves de Souza (XXX.474.080-XX); Luis Carlos Fernandes (XXX.557.315-XX); Marcelo Henrique Dornas Flores (XXX.323.086-XX); Marcus Webel Hessel Faria (XXX.306.508-XX); Miguel Arcangelo Ioris Neto (XXX.008.449-XX); Milton Foratto (XXX.726.328-XX); Roberto Carlos Gusson (XXX.351.708-XX); Simone Maria Schnorr e Silva (XXX.975.809-XX); Virginia Valeria Thomaz Almeida de Oliveira Neves (XXX.341.077-XX); Waldemar Otto Wittwer (XXX.870.369-XX).

MARCOS BEMQUERER

não há.

Procurador Sergio Ricardo Costa Caribé.

ATOS DE ADMISSÃO (ADS)

Secretaria de Fiscalização de Pessoal (Sefip).